【裁判字號】    97,聲,2723
【裁判日期】    970916
【裁判案由】    定應執行之刑
【裁判全文】
臺灣桃園地方法院刑事裁定              97年度聲字第2723號
聲  請  人  臺灣桃園地方法院檢察署檢察官
受  刑  人  甲○○
上列聲請人因受刑人數罪併罰有二裁判以上，聲請定其應執行之
刑（97年度聲減字第284 號），本院裁定如下：
    主  文
甲○○因犯如附表所載之罪，所處如附表所載之刑，有期徒刑部
份應執行陸年捌月又拾伍日。
    理  由
一、本件聲請意旨略以：受刑人甲○○因違反肅清煙毒條例等案
    件，分別經如附表所載各法院判處如附表所示之刑確定在案
    。經查其所犯上開各罪，犯罪時間均在中華民國96年6 月24
    日以前，而所犯如附表編號1 、3 所示之罪核與中華民國九
    十六年罪犯減刑條例第2 條第1 項第3 款規定相符，且受刑
    人於83年12月19日入監服刑，刑期至100 年5 月29日期滿，
    並於91年4 月4 日縮短刑期假釋出監，現仍執行假釋付保護
    管束執行中，依同條例第2 條第2 項前段規定，視為減其宣
    告刑後，並請就如附表編號1 、3 所示視為減刑之罪減得之
    刑與如附表編號2 所示不得減刑之罪所處之刑，依刑法第53
    條、第51條第5 款規定，定其應執行之刑，爰依刑事訴訟法
    第477 條第1 項規定，聲請裁定其應執行之刑等語。
二、按「犯罪在中華民國96年4 月24日以前者，除本條例另有規
    定外，依下列規定減刑：一、死刑減為無期徒刑。二、無期
    徒刑減為有期徒刑二十年。三、有期徒刑、拘役或罰金，減
    其刑期或金額二分之一。緩刑或假釋中之人犯，於本條例施
    行之日起，視為已依前項規定減其宣告刑，毋庸聲請裁定減
    刑。但經撤銷緩刑之宣告或假釋者，仍應依本條例規定聲請
    裁定減刑」，中華民國九十六年罪犯減刑條例第2 條定有明
    文，是本件受刑人於91年4 月4 日因縮短刑期假釋出監，亦
    無撤銷假釋之情事，此有臺灣高等法院被告前案紀錄表、臺
    灣宜蘭監獄96年8 月21日宜監教字第0961100864號函暨宜蘭
    監獄假釋出獄減刑受刑人名冊各1 份附卷可稽，揆諸前揭說
    明，視為已減其宣告刑，自無庸另為減刑之裁定。再按行為
    後法律有變更者，適用行為時之法律，但行為後之法律有利
    於行為人者，適用最有利於行為人之法律，修正後刑法第2
    條第1 項定有明文，惟此條規定係規範行為後法律變更所生
    新舊法律比較適用之準據法，本身尚無新舊法比較之問題，
    於新法施行後，應一律適用新法第2 條第1 項之規定，為「
    從舊從輕」之比較（最高法院95年5 月23日95 年 度第8 次
    刑事庭會議決議參照）。又按刑法第51條第5 款關於「宣告
    多數有期徒刑者，於各刑中之最長期以上，各刑合併之刑期
    以下，定其刑期。但不得逾20年」之規定，既經修正為「宣
    告多數有期徒刑者，於各刑中之最長期以上，各刑合併之刑
    期以下，定其刑期。但不得逾30年」，自應為新舊法之比較
    ，以修正前刑法較有利於被告，依刑法第2 條第1 項前段之
    規定，仍應依修正前刑法，定其應執行之刑。
三、經查：受刑人因違反肅清煙毒條例等案件，經附表所載各法
    院分別判處如附表所示之刑確定，受刑人於83年12月19日入
    監執行，並於91年4月4日假釋出監，迄未經撤銷假釋，此有
    臺灣高等法院被告前案紀錄表、臺灣宜蘭監獄96年8月21日
    宜監教字第0961100864號函暨宜蘭監獄假釋出獄減刑受刑人
    名冊各1份附卷可稽，依上述規定，受刑人所犯如附表編號1
    、3所示之罪，即均因假釋而視為已依中華民國九十六年罪
    犯減刑條例第2條第1項之規定減其宣告刑，而附表編號2所
    示之罪，依同條例第3 條規定不予減刑，是檢察官聲請定其
    應執行之刑，本院審核認為聲請為正當，爰裁定定其應執行
    之刑如主文所示。
四、按宣告多數禠奪公權者，應僅就最長期間執行，為定其應執
    行刑之方式，刑法第51條第8 款定有明文。本件受刑人因殺
    人案件，前經臺灣士林地方法院以76年度重訴字第42號判決
    判處有期徒刑15年，禠奪公權6 年，嗣臺灣高等法院以78年
    上訴字第2251號判決改判有期徒刑10年，禠奪公權4 年，經
    臺灣最高法院以78年台上字第4243號判決駁回上訴確定，而
    本件聲請之受刑人僅因上開殺人案件而受有禠奪公權之宣告
    ，此有臺灣高等法院被告前案紀錄表附卷可稽，是本件聲請
    ，並未受有多數禠奪公權之宣告，揆諸上揭規定，自無庸爰
    依刑法第51條第8 款定其應執行之期間，附此敘明。
五、據上論斷，爰依刑事訴訟法第477 條第1 項，刑法第2 條第
    1 項前段、第53條，修正前刑法第51條第5 款，中華民國九
    十六年罪犯減刑條例第2 條第2 項，裁定如主文。
中    華    民    國    97    年     9    月    16    日
                 刑事第五庭法  官      江春瑩
以上正本證明與原本無異。
如不服本裁定，應於裁定送達後5 日內向本院提出抗告狀。
                           書記官      羅婉榕
中    華    民    國    97    年    9     月    16    日
附表
┌───────┬─────────┬─────────┬─────────┐
│  編      號  │       一         │        二        │        三        │
├───────┼─────────┼─────────┼─────────┤
│  罪      名  │肅清煙毒條例      │殺人              │偽造文書          │
├───────┼─────────┼─────────┼─────────┤
│  宣  告  刑  │有期徒刑3年，減為 │有期徒刑15年，褫奪│有期徒刑1年。     │
│              │有期徒刑1年6月。  │公權6年，減為有期 │                  │
│              │（中華民國七十七年│徒刑10年，褫奪公權│                  │
│              │犯罪減刑條例）    │4年。（中華民國七 │                  │
│              │                  │十七年犯罪減刑條例│                  │
│              │                  │）                │                  │
├───────┼─────────┼─────────┼─────────┤
│歷次減刑裁定  │經臺灣高等法院以80│經臺灣高等法院以80│經本院以80年度聲減│
│              │年度聲減字第4603號│年度聲減字第4603號│字第1014號裁定減刑│
│              │裁定減刑為有期徒刑│裁定減刑為有期徒刑│為有期徒刑6月。（ │
│              │9月。（中華民國八 │6年8月，褫奪公權2 │中華民國八十年犯罪│
│              │十年犯罪減刑條例）│年8月。（中華民國 │減刑條例）        │
│              │                  │八十年犯罪減刑條例│                  │
│              │                  │）                │                  │
├───────┼─────────┼─────────┼─────────┤
│本次視為減行後│因假釋視為減刑為有│不得減刑          │因假釋視為減刑為有│
│之宣判        │期徒刑4月又15日 。│                  │期徒刑3月。       │
├───────┼─────────┼─────────┼─────────┤
│  所 犯 法 條 │肅清煙毒條例第10條│刑法第271條       │刑法第211條       │
│              │第1項             │                  │                  │
├───────┼─────────┼─────────┼─────────┤
│  犯 罪 日 期 │77年1月22日       │76年9月4日        │77年6月6日        │
├───────┼─────────┼─────────┼─────────┤
│偵查（自訴）機│臺灣士林地方法院檢│臺灣士林地方法院檢│臺灣桃園地方法院檢│
│關 年 度 案 號│察署77年度偵字第60│察署76年度偵字第53│察署78年度偵字第12│
│              │5號               │61號              │68號              │
├──┬────┼─────────┼─────────┼─────────┤
│最  │法    院│臺灣高等法院      │臺灣高等法院      │臺灣桃園地方法院  │
│後  ├────┼─────────┼─────────┼─────────┤
│事  │案    號│77年度上訴字950號 │78年度上訴字第251 │78年度訴字第350號 │
│實  │        │                  │號                │                  │
│審  ├────┼─────────┼─────────┼─────────┤
│    │判決日期│77年6 月30日      │78年8 月8 日      │78年12月18日      │
│    │        │                  │                  │                  │
├──┼────┼─────────┼─────────┼─────────┤
│確  │法    院│同上              │最高法院          │同上              │
│定  ├────┼─────────┼─────────┼─────────┤
│判  │案    號│同上              │78年度台上字第4243│同上              │
│決  │        │                  │號                │                  │
│    ├────┼─────────┼─────────┼─────────┤
│    │確定日期│77年7 月30日      │78年10月13日      │79年2月12日       │
│    │        │                  │                  │                  │
├──┴────┼─────────┼─────────┼─────────┤
│  備    註    │                  │                  │                  │
│              │                  │                  │                  │
└───────┴─────────┴─────────┴─────────┘


司法院資訊處製作；財團法人民間司法改革基金會備份。
